【裁判字號】    92,交抗,522
【裁判日期】    920530
【裁判案由】    違反道路交通管理處罰條例
【裁判全文】
臺灣高等法院交通事件裁定                        九十二年度交抗字第五二二號
    抗  告  人
    即受處分人  甲○○
右抗告人因違反道路交通管理處罰條例案件，不服臺灣士林地方法院中華民國九十二
年四月十八日裁定（九十一年度交聲字第一三○三號），提起抗告，本院裁定如左：
    主      文
抗告駁回。
    理      由
一、原裁定意旨略以：
（一）按道路交通管理處罰條例第五十三條規定：汽車駕駛人，行經有燈光號誌管制
      之交岔路口闖紅燈者，處新臺幣一千八百元以上五千四百元以下罰鍰，又依同
      條例第六十條第一項規定：汽車駕駛人，駕駛汽車有違反本條例之行為，經交
      通勤務警察或依法令執行交通稽查任務人員制止時，不聽制止或拒絕停車接受
      稽查而逃逸者，除按各該條規定處罰外，處新臺幣三千元以上六千元以下罰鍰
      。
（二）本件異議人即受處分甲○○，於民國（下同）九十一年六月二日二十一時二十
      分許駕駛其所有ＤＸ─八一○五號自小客車於臺北市○○路○段與士商路口，
      紅燈右轉，經員警發覺攔停後拒絕稽查離去且不出示駕照，經執勤員警照相記
      明車號、顏色等特徵，逕行舉發有違前開規定，爰裁處罰鍰新臺幣五千七百元
      。
（三）異議人甲○○辯稱：伊未紅燈右轉及拒絕停車接受稽查而逃逸，當時伊從高速
      公路下來，從重慶北路經百齡橋左轉承德路直往關渡方向行駛，僅在基河路旁
      之承德路上買西瓜，並未在該處右轉云云。
（四）經查證人李明景即士林分局文林派出所員警到庭證稱：伊當時騎機車在士商路
      、承德路口看到受處分人從士商路紅燈右轉承德路，上前盤查，伊有將警車開
      到受處分人前面以手勢攔查，然其並未停車，直到洲美橋才停車，伊告知其紅
      燈右轉，請其出示駕照、行照，受處分人未出示，伊即抄下受處分人車籍並拍
      照後，逕行舉發等語。嗣經本院隔離訊問證人李文聖（即與受處分人同車之友
      人），證稱：「（在哪裡買水果？）我們從一條路出來右轉要通承德路時，停
      下來買水果。」足徵受處分人當時係自士商路右轉承德路無訛，受處分人辯稱
      伊自百齡橋左轉承德路後直往關渡方行駛云云，顯不足採信，本件事證明確。
      原處分機關據以援引上開規定，裁處罰鍰新臺幣五千七百元，並無不當。本件
      異議為無理由，應予駁回。
二、抗告意旨略以：
（一）受處分人並未看到警員以手勢攔查，裁定書中以：「李明景以手勢攔查，本人
      並未停車，直到洲美橋上才停車」，按士商路旁就是基隆河，其上面就是洲美
      橋，如果是攔查不停車，為何警員能停車拍照受處分人座車？
（二）證人李文聖當時與受處分人同行，確實可證明受處分人是由承德路直行，當時
      看到警員趨前攔停時，隨即配合將車停於路旁，證人李文聖於原審開庭後表示
      ，針對法官問話，因不適應且恐懼時情境，未完全理解法官的問話即予回答，
      才會產生證詞與事實不符等狀況。
（三）受處分人並沒有不出示行照、駕照之意圖，只是表達請員警將本人帶回隊部處
      理但遭到拒絕，隨即拍照，並由員警告知受處分人：「你可以走了。」，並無
      員警所稱攔查未停等情云云。
三、經查：抗告人即受處分人甲○○於九十一年六月二日二十一時二十分許，駕駛其
    所有ＤＸ─八一○五號自小客車於臺北市○○路○段與士商路口，紅燈右轉，經
    員警發覺攔停後拒絕稽查離去且不出示駕照，經執勤員警照相記明車號、顏色特
    徵之事實，有臺北市政府警察局舉發違反道路交通管理事件通知單影本乙件及臺
    北市交通事件裁決所違反道路交通管理事件裁決書乙件在卷可稽。又證人李明景
    警員於原審調查時到庭具結證稱：「我們在士商路看到受處分人從士商路紅燈右
    轉承德路，我們上前盤查，受處分人一直沒有停車，直到洲美橋才停下，我告知
    他紅燈右轉，請他出示駕、行照，他沒有出示，我就抄下他的車籍、拍照後逕行
    舉發。」核與受處分人自行帶同到庭之證人李文聖於原審證稱：「（問從哪裡出
    來會經過承德路？還走承德橋？）不是走承德橋，他怎麼走我不太清楚，我只知
    道從一條路出來右轉可以通承德路；………（問：在哪裡買水果？）我們從一條
    路出來右轉要通承德路時，停下來買水果﹔………買了水果放在後座準備離開，
    才剛啟動而已，還沒有走就碰到警察。」之證詞相符。況本件現場舉發警員李明
    景與受處分人素昧平生，並無仇隙，衡情當無設詞攀誣、濫予舉發之理，本件既
    無任何證據足證警員有捏造事實、違法取締之情事，則執勤警員本其維護交通秩
    序、安全職責所為之舉發，自應受到合法、正確之推定，其證言應為可採。是抗
    告人駕車行經有燈光號誌管制之交叉路口闖紅燈，並拒絕接受停車稽查而逃逸之
    違規事實，堪以認定，原處分機關援引上揭道路交通管理處罰條例第五十三條第
    一項、第六十條第一項規定，裁處聲明異議人罰鍰，並無不當，原審法院依道路
    交通案件處理辦法第十九條之規定，駁回抗告人之異議，核無違誤。抗告人猶執
    前詞，執以提起抗告，為無理由，應予駁回。
四、據上論結，應依道路交通案件處理辦法第二十六條，刑事訴訟法第四百十二條，
    裁定如主文。
中      華      民      國    九十二    年      五      月     三十     日
                              臺灣高等法院交通法庭
                                    審判長法  官  楊  照  男
                                          法  官  陳  炳  彰
                                          法  官  王  詠  寰
右正本證明與原本無異。
不得再抗告。
                                          書記官  陳  媛  容
中      華      民      國    九十二    年      五      月     三十     日


司法院資訊處製作；財團法人民間司法改革基金會備份。
